Inventaris van het archief van het Hoofdkwartier van de Nieuwe Hollandsche Waterlinie, 1883-1923
Nationaal Archief, Den Haag
- Sectie II., B
  - Agenda's en brievenboeken., B.1
    - Agenda's Algemeen Archief., 1914-1919; div.nrs.
      - 1920 september 8 - december 31, 47
        Hierin geregistreerd de stukken gemerkt Nos. 1920 / 1251 - 1624
        Gemerkt "Vg.H. 144".
      - 1921 januari 3 - 1922 oktober 27, 47
        Hierin geregistreerd de stukken gemerkt Nos. 1921 / 1 - 1922 / 852
        Gemerkt "Vg.H. 145".
    - Klappers op de Agenda's Algemeen Archief., 1920-1921; div.nrs.
      - 1920, 48
        Gemerkt "Vg.H. 138".
      - 1921, 48
        Gemerkt "Vg.H. 139".
    - Sectie Register A., 1914-1920; div.nrs.
      - 1914 augustus 1 - 1917 januari 20, 48
        Hierin geregistreerd de stukken gemerkt Nos. 1914 / 1 - 1917 / 1533
        Niet doorlopend genummerd
        Gemerkt "Vg.H. 109"
      - 1915 december 31 - 1916 december 30, 45
        Hierin geregistreerd de stukken gemerkt Nos. 1915 / 5 - 1916 / 29.354
        Gemerkt "Vg.H. 110"
      - 1916 december 29 - 1918 juli 17, 46
        Hierin geregistreerd de stukken gemerkt Nos. 1916 / 29.245 - 1918 / 16.295
        Gemerkt "Vg.H. 108"
      - 1918 juli 18 - 1920 augustus 26, 46
        Gemerkt "Vg.H. 107"
    - Sectie Register B., 1914-1919; div.nrs.
      - 1914 juli 31 - december 31, 48
        Hierin geregistreerd:
        de ingekomen stukken, gemerkt 1914 / 1 - 163
        de uitgegane stukken, gemerkt 1914 / 1-494
        Gemerkt "Vg.H. 112"
      - 1915 januari 1 - december 31, 48
        de ingekomen stukken, gemerkt 1915 / 1 - 698
        de uitgegane stukken, gemerkt 1915 / 1-1228
        Gemerkt "Vg.H. 113"
      - 1915 december 31 - 1916 mei 27, 45
        de ingekomen stukken, gemerkt 1916 / 1 - 566
        de uitgegane stukken, gemerkt 1916 / 1-654
        Gemerkt "Vg.H. 113" en "A"
      - 1916 mei 29 - oktober 26, 45
        de ingekomen stukken, gemerkt 1916 / 566-1500
        de uitgegane stukken, gemerkt 1916, 655-1550
        Gemerkt "B"
      - 1916 oktober 26 - 1917 juni 23, 46
        Hierin geregistreerd de stukken gemerkt Nos. 1916 / 1551 - 1917 / 805
        Gemerkt "Vg.H. 114"
      - 1917 juni 21 - december 31, 46
        Hierin geregistreerd de stukken gemerkt Nos. 1917 / 806 - 1752
        Gemerkt "Vg.H. 115"
      - 1918 januari 2 - december 31, 47
        Hierin geregistreerd de stukken gemerkt Nos. 1918 / 1 - 1848
        Gemerkt "Vg.H. 116"
      - 1919 januari 2 - december 27, 47
        Hierin geregistreerd de stukken gemerkt Nos. 1919 / 1 - 713
        Gemerkt Vg.H. 117
    - Klappers op het Sectie Register B., 1914-1917; div.nrs.
      - 1914 augustus - 1915, 48
        Gemerkt "Vg.H. 118"
      - 1916, 48
        Gemerkt "Vg.H. 119"
      - 1917, 48
        Gemerkt "Vg.H. 120"
  - Algemeen Archief (AA)., B.2
    - Memoriën van de Verpleging., 1889; 28; 1 bundel
      Hierbij bundel b t/m g
      Pak AA 14
    - Ontwikkeling ten aanzien van de drinkwatervoorziening te Utrecht., 1909; 28; 1 bundel
      Dossier 866 G
    - Intendance - aangelegenheden., 1916; 26; 1 bundel
      Inhoud zie inliggende staat
      Pak AA 12
      Dossier 1150
    - Gegevens over barmbereiding., 1916; 27; 1 bundel
      Hierbij nrs. 18568 en 29216/ '16 Nrs. 8808-1817/ '17; 772/ '19
      Pak AA 13
      Dossier 1635 B
    - Intendance-aangelegenheden., 1917; 26; 1 bundel
      Dossier 577
    - Intendance-aangelegenheden., 1918; 26; 1 bundel
      Dossier 1399 G
    - Intendance-aangelegenheden., 1919; 26; 1 bundel
      Dossier 510
    - Diverse brieven t/m 1913 als "Curiosa" te bewaren inhoud zie omslag., 1908/13; 27; 1 bundel
      Dossier 11
    - Verschillende Intendance-gegevens., 1913/22; 27; 1 bundel
      Inhoud zie omslagen van de bundel
      Dossier 67
    - Regeling Bureelkosten 1915 voor Commandant van de Nieuwe Hollandse Waterlinie., 22; 1 stuk
      Dossier 2331
- Sectie III., C
  Geneeskundige Dienst
  - Agenda's en brievenboeken., C.1
    - Register van ingekomen en uitgegane stukken., 1915-1917; div.nrs.
      - 1915 mei 24 - 1916 december 28, 48
        Hierin geregistreerd de ingekomen stukken gemerkt No. 1915 / 226 - 1916 / 546
      - 1915 mei 25 - december 31, 48
        Hierin geregistreerd de uitgegane stukken gemerkt No. 1915 / 129 - 1916 / 322
      - 1917 januari 3 - maart 17, 48
        Hierin geregistreerd de ingekomen stukken gemerkt No. 1917 / 1 - 43
      - 1917 januari 2 - februari 19, 48
        Hierin geregistreerd de uitgegane stukken gemerkt No. 1917 / 1 - 47
  - Algemeen Archief (AA)., C.2
    - Geneeskundige aangelegenheden. Verpleging; vervoer zieken en gewonden; Ziekenspreiding in geval van K.O.; personeel en materieel; regeling hygiënisch toezicht., 1915/16; 29; 1 bundel
      Inhoud zie omslag
      Dossier 24623
    - Geneeskundige aangelegenheden. Materieel van de Geneeskundige dienst. Armbanden Rode Kruis; tassen Officier van Gezondheid. Verzamelopgave benodigd en voorhanden., 1917; 29; 1 bundel
      Dossier 579 G
    - Geneeskundige aangelegenheden. Leiding en Controle in den Geneeskundige dienst., 1917; 29; 1 stuk
      Dossier 6778
    - Geneeskundige aangelegenheden. Verstrekking Zuurstofkoffers voor het verlenen van Geneeskundige hulp., 1917; 29; 1dossier
      Dossier 7750
    - Geneeskundige aangelegenheden. Betreffende het formeren van Transportcolonnes tot baat van het Rode Kruis., 1917; 29; 1 dossier
      Dossier 7889
    - Geneeskundige aangelegenheden. Personeelsvoorziening bij de Geneeskundige Dienst., 1917; 29; 1 dossier
      Dossier 9371
    - Geneeskundige aangelegenheden. Materieel van de Geneeskundige Dienst., 1917; 29; 1 bundel
      Periodieke opgave
      Dossier 20343
    - Geneeskundige aangelegenheden. Artsen cursussen., 1917; 29; 1 stuk
      Dossier 23023
    - Waarneming burger-geneesheeren tot baat van detachementen., 1917; 29
      Dossier 24468
    - Geneeskundige aangelegenheden. Regeling gewondenvervoer in de verschillende groepen., 1917; 29; 1 bundel
      Dossier 27085 G
    - Geneeskundige aangelegenheden., 1918; 29; 1 bundel
      Dossier 7518
    - Geneeskundige aangelegenheden., 1919; 29; 1 bundel
      Dossier 491
- Sectie IV., D
  Materieel der Artillerie
  - Agenda's en brievenboeken., D.1
    Van Sectie IV zijn geen agenda's en brievenboeken overgeleverd
  - Algemeen Archief (AA)., D.2
    - Munitiën en vuurmonden., 1921; 30; 1 bundel
      Pak AA 16
      Dossier 965
  - Mobilisatie Archief (AA)., D.3
    - Burgerbevolking. Betreffende bescheiden in verband met afvoer burgerbevolking, toegezonden aan burgemeesters, en verdere regelingen ter zake burgerbevolking., 1916; 14; 1 bundel
      Dossier 9011
    - Munitiën. tot baat van de Artillerie, benodigd aantal schoten per vuurmond., 1919; 3; 1 dossier
      Dossier 5811 M
- Sectie V., E
  Genie
  - Agenda's en brievenboeken., E.1
    - Sectie Register A., 1914-1920; div.nrs.
      - 1914 augustus 4 - oktober 23, 49
        Hierin geregistreerd de stukken gemerkt 1 - 452
        Gemerkt "I"
      - 1914 oktober 23 - november 4, 49
        Hierin geregistreerd de stukken gemerkt Nos. 453 - 1026
        Gemerkt "II"
      - 1914 november 5 - 1915 januari 5, 49
        Hierin geregistreerd de stukken gemerkt Nos. 1027-1499, 1701-1800 en 2200-2238
        Gemerkt "IIIa"
      - 1915 januari 6 - oktober 7, 49
        Hierin geregistreerd de stukken gemerkt Nos. 2239-3016 en 1906-25652
        Zeer onregelmatige nummering
      - 1915 oktober 8 - 1916 augustus 7, 49
        Hierin geregistreerd de stukken gemerkt Nos. 25662-32098 en 8-17936
      - 1916 augustus 7 - december 29, 49
        Hierin geregistreerd de stukken gemerkt Nos. 17937-29338
        Onregelmatige nummering
      - 1916 december 30 - 1917 juli 27, 49
        Hierin geregistreerd de stukken gemerkt Nos. 51-15038
      - 1917 juli 23 - 1918 oktober 4, 53
        Hierin geregistreerd de stukken gemerkt Nos. 15043-27158 en 304-22343
      - 1918 oktober 4 - 1919 november 28, 50
        Hierin geregistreerd de stukken gemerkt Nos. 22350 -27405 en 417-7923
      - 1919 december 3 - 1920 september 29, 50
        Hierin geregistreerd de stukken gemerkt Nos. 7938-8178 en 1-1467
    - Sectie Register A: Schadevergoeding., 1914 november 12 - december 30; div.nrs.
      De delen over 1914 december 30 - 1916 augustus 12 worden vermist
      - 1914 november 12 - december 16, 49
        Hierin geregistreerd de stukken gemerkt Nos. 1500-1700 en 1801-2086
        Gemerkt "IIIb"
      - 1914 december 16 - 30, 49
        Hierin geregistreerd de stukken gemerkt Nos. 2087-2198 en 2300-2699
        Gemerkt "IV"
    - Sectie Register B., 1914-1921; div.nrs.
      - 1914 juli 29 - 1915 juni 15, 50
        Hierin geregistreerd de stukken gemerkt Nos. 1914/1 - 1915/470
      - 1915 juni 11 - 1916 mei 31, 50
        Hierin geregistreerd de stukken gemerkt Nos. 1915/471 - 1916/1317
      - 1916 mei 31 - 1917 juni 6, 50
        Hierin geregistreerd de stukken gemerkt Nos. 1916/1318 - 1917/493
      - 1917 juni 6 - 1918 januari 14, 50
        Hierin geregistreerd de stukken gemerkt Nos. 1917/494 - 1918/33
      - 1918 januari 14 - 1921 februari 19, 50
        Hierin geregistreerd de stukken gemerkt Nos. 1918/34 - 1921/2
    - Sectie Register G (Geheim)., 1914 augustus 4 - 1918 augustus 4; 48
  - Algemeen Archief (AA)., E.2
    - Bewapening (inbegrepen uitrusting)., 1907; 30; 1 bundel
      Dossier ongenummerd
    - Verhoging van het Verdedigingsvermogen van de Nieuwe Hollandse Waterlinie. Maatregelen ten dienaangaande genomen in de jaren 1914 t/m 1919., 30; bundel
      Dossier 2166
    - Verdedigingsvermogen van de Nieuwe Hollandse Waterlinie. Verhoging van het verdedigingsvermogen. Verdedigingswerken. Gedekte onderkomens met tekeningen. Gevechts- en afweerdekkingen, c.q. van gewapend beton. Beproeving van schuilplaatsen van gewapend beton. Cementijmeren schuilplaatsen. Bundel tekeningen., 1914; 36; 1 bundel
      Over de jaren 1914, 1916 t/m 1918
      Pak AA 22
      Dossier 2718
    - Bruggen over grote rivieren. Brug en gemeenschapswegen over de Maas bij Woudrichem en Loevestein., 1914; 37; 1 bundel
      Over de jaren 1914 t/m 1917
      Pak AA 23
      Dossier 7647
    - Opruimingen, met behulp van springmiddelen van terreinvoorwerpen in de Nieuwe Hollandse Waterlinie betreffende alle Groepen, met berekening van de benodigde springmiddelen., 1914; 38; 1 bundel
      Over de jaren 1914-1918
      Pak AA 25
    - Tekeningen. Tekeningen versterkingen. Tekeningen terreinversterkingen, beton onderkomens en granaatvrije schuilplaatsen. Tekeningen Topografische zwartdrukbladen schaal 1:25000 van de Nieuwe Hollandse Waterlinie met aangegeven verdedigingswerken., 1914; 41; 1 bundel
      Pak AA 28
    - Inundatiekaart. Schaal 1:25000 grijsdruk met verschillende gegevens., 1914; 40; stuk
      zie blad 7c
      Pak AA 27
    - Verdedigingsvermogen. Groep Nieuwersluis. Verhoging van het verdedigingsvermogen., 1915; 32; 1 dossier
      Pak AA 18
      Dossier 165
    - Verdedigingsvermogen. Groep Blauw Kapel. Verhoging van het verdedigingsvermogen., 1915; 33; 1 dossier
      Over de jaren 1915 t/m 1918
      Pak AA 19
      Dossier 272 B
    - Verdedigingsvermogen. Groep Lunetten. Verhoging van het verdedigingsvermogen., 1915; 33; 1 dossier
      Dossier 820
    - Legering in de winter 1915/1916. Gegevens omtrent barakkenbouw. Kampen te Laren en IJmuiden. Beknopte verslagen en bestekken., 37; 1 dossier
      Dossier 2614 G
    - Versperringen. (hindernissen). Versperringen in de Linge. Vóórstelling Rhenoy-Gellikum., 1915; 38; 1 dossier
      Dossier 4335 M
    - Vernielingen. Vernielingen van spoorwegen en spoorbruggen alsmede instructiën., 1915; 38; 1 bundel
      Dossier 4929
    - Verdedigingsvermogen. "Stelling ter Aar"., 1915; 32; 1 dossier
      Dossier 11537
    - Verslagen omtrent verdedigingsvermogen. Maandelijkse verslagen toestand waarin de Groepen zich bevinden., 1915; 34; bundel
      AA
      i.o. September 1915
      Pak AA 20
      Dossier 22862
    - Verdedigingsvermogen van de Nieuwe Hollandse Waterlinie. Verhoging van het verdedigingsvermogen van de Groep Naarden., 1915; 36; 1 bundel
      Dossier 30809
    - Legering in de winter 1915/1916. Bestekken barakkenbouw te Laren, Naarden, Wijk aan Zee, IJmuiden., 37; 1 bundel
      Omslagen 1 t/m 7
      Over de jaren 1915 -1916
    - Verdedigingsvermogen van de Nieuwe Hollandse Waterlinie. Verhoging van het verdedigingsvermogen. Uitgaven verbonden aan verdedigingsvermogen. Maandelijkse aanvragen voor te besteden gelden voor de verdedigingsvermogen., 1916; 34; 1 bundel
      Over de periode maart 1916 t/m december 1918
      Dossier 862
    - Verdedigingsvermogen van de Nieuwe Hollandse Waterlinie. Bestede bedragen voor verdedigingsvermogen van de Groepen., 1916; 34; 1 bundel
      Over de periode december 1915 t/m november 1918
      Dossier 3057 G
    - Wegen aangelegenheden. Verbetering oostelijke Vechtoever. Gereedmaken noodzakelijke gemeenschapswegen bij gestelde inundatiën. Onderhoud wegen. Terugtochtswegen oostfront van de Stelling van Amsterdam. Aansluiting van militaire werken te Muiden aan de rijksweg Amsterdam - Laren., 1916; 37; 1 bundel
      Dossier 8221
    - Bruggen. Brug over de Linge bij Leerdam., 1916; 37; 1 dossier
      Dossier 14723
    - Personele aangelegenheden. Werkzaamstelling verlofsofficieren als dienst doende officieren van de Genie; overzicht van die officieren in de Linie; betreffende reserve-officieren der Genie niet afkomstig van het Wapen; overzicht indeling Pioniers in liniën en stellingen., 1916; 39; 1 bundel
      Over de jaren 1916 en 1917
      Pak AA 26
      Dossier 27548
    - Verdedigingsvermogen. Verhoging van het verdedigingsvermogen van de Groep Naarden., 1917; 31; 1 dossier
      Pak AA 17
      Dossier 1560
    - Verdediging van de Nieuwe Hollandse Waterlinie. Wijziging beloop van de hoofdweerstandstrook in de Groepen Lunetten en Vreeswijk., 1917; 30; 1 bundel
      Dossier 7483
    - Verdedigingsvermogen van de Stelling Naarden., 1918; 31; 1 dossier
      Dossier 825
    - Zand en Grint. Ervaringen en aanwijzingen ten aanzien van aanvoer (en) aangeschafte hoeveelheden., 1918; 30; 1 dossier
      Dossier 7236
    - Voltooiing van het Vestingstelsel. Uitgetrokken bedrag van fl. 229.000 voor 1920 voor de voltooiing van het Vestingstelsel., 1919; 39; 1 stuk
      Dossier 7890
    - Belangrijkste stukken van Sectie V van het jaar 1920., 39; 1 bundel
      Dossier 385
    - Spoorwegen. Aanleg van spoorwegen in 't Gooi., 1920; 37; 1 bundel
      Over de jaren 1920-1922
      Dossier 1559 G
    - Wegen. Verbetering van de Rijksweg Amsterdam - Laren., 1920; 37; 1 bundel
      Dossier 1617
    - Belangrijkste stukken van Sectie V van het jaar 1921., 39; 1 bundel
      Dossier 55
    - Scheepvaartwegen. Amsterdam naar de Boven Rijn. Verbetering van de scheepvaartwegen in verband met de daaraan verbonden belangen der landsverdediging., 1921; 37; 1 bundel
      Dossier 741
    - Grensuitbreiding van de gemeente Utrecht., 1921; 21; 1 dossier
      Dossier 85 MG
    - Belangrijkste stukken van Sectie V van het jaar 1922., 39; 1 bundel
      Dossier 169
    - Verdedigingslinie beoosten Utrecht en spoorwegverbinding Utrecht - Amersfoort over Oud-Amelisweerd., 1922; 21; 1 bundel
      Dossier 26
    - Staatsblad betreffende "Verboden Kringen" van het Fort Nieuwersluis, met de batterij op de rechter Vechtoever., 1922; 22; 1 stuk
      Dossier 651
    - Aankoop van in gebruik genomen terreinen voor verdedigingswerken glacis Fort bij Vuren., 1922; 22; 1 dossier
      Dossier 744
    - Te stellen eisen aan de spoorlijnen (trambaan) langs Muiden naar het Gooi., 1922; 22; 1 dossier
      Dossier 809
    - Inundatiekaarten. Stelling van Amsterdam en Monden Maas en Haringvliet; Topografische grijsdruk bladenschaal 1:25000 met aangegeven verdedigingswerken (letters A t/m M). Inundatiekaarten Schaal 1:200000 b.?. de Memorie van Verdediging van de Groepen., z.d.; 40; 1 bundel
    - Kaarten en Schetsen van de verschillende fasen waarin de Nieuwe Hollandse Waterlinie zich bevond in de jaren 1672, 1792 t/m 1796; beschouwingen over het vestingstelsel in verband met landsverdediging. Memorie van Antwoord Staatsbegroting 1924. Kort overzicht van de wijze van verdediging. Terugtochtswegen bij gestelde inundatiën. Tijdstippen bereikte inundatiepeilen. Schets vóórstelling van de Stelling Naarden 1:2500. Beschouwingen over de Biesbosch., z.d.; 40; 1 bundel
  - Mobilisatie Archief (MM)., E.3
    - Landsverdediging. In Staat van verdediging brengen van de Groep Naarden. (Opgave kosten)., 1915; 8; 1 bundel
      Dossier 21813 G
    - Landsverdediging. Maatregelen ter verhoging van het verdedigingsvermogen van de Nieuwe Hollandse Waterlinie, in het bijzonder van de Groep Nieuwersluis., 1918; 3; 1 bundel
      Dossier 5027 G
    - Materieel Genie - beheer. Regelingen ten aanzien van het beheer van ..., 1918; 3; 1 bundel
      Dossier 9424 M
    - Landsverdediging. Verdedigingslinie beoosten Utrecht, doortrekking van de straatweg Utrecht - de Bildt door het Fort aan de Biltstraat., 1921; 4; 1 stuk
      Dossier 200 M G
    - Wegen. Verbetering Rijksweg Amsterdam - Laren., 1921; 4; 1 bundel
      Dossier 569
    - Inundatiën. Wijziging van de inundatie in de Groep Naarden., 1922; 4; 1 stuk
      Dossier 637
- Sectie VII., F
  Administratie
  - Agenda's en brievenboeken., F.1
    Van Sectie VII zijn geen agenda's en brievenboeken overgeleverd
  - Algemeen Archief (AA)., F.2
    - Aanvulling waterstaatkundige gegevens en beschouwingen betreffende bevaarbaarheid van waterverbindingen rechter gedeelte van de Vechtstreek en de Loosdrechtse Plassen., 1922; 22; 1 stuk
      Dossier 817
  - Mobilisatie Archief (MM)., F.3
    - Versperringen. Hindernissen in de grote rivieren., 1922; 4; 1 stuk
      Dossier 80 M G
- Schadecommissie., G
  - Brievenboek van de Schadecommissie., 1914-1925; div.nrs.
    - 1914 september 18 - 1915 februari 18, ---
      Hierin geregistreerd de stukken gemerkt No. 1 - 994
      Ontbreekt
    - 1915 februari 18 - mei 29, ---
      Hierin geregistreerd de stukken gemerkt No. 995-2697
    - 1915 mei 29 - 1916 juni 17, ---
      Hierin geregistreerd de stukken gemerkt No. 2698-4397
    - 1916 juni 17 - 1918 januari 11, 51
      Hierin geregistreerd de stukken gemerkt No. 4398-6103
    - 1918 januari 12 - 1919 februari 24, 51
      Hierin geregistreerd de stukken gemerkt No. 6104-7841
      Gemerkt "V"
    - 1919 februari 24 - 1920 april 24, 51
      Hierin geregistreerd de stukken gemerkt No. 7842-9551
      Gemerkt "VI"
    - 1920 mei 11 - 1923 februari 24, 51
      Hierin geregistreerd de stukken gemerkt No. 9552-11239
      Gemerkt "VII"
    - 1923 februari 28 - mei 25, ---
      Hierin geregistreerd de stukken gemerkt No. 11240-11258
- Beplantingscommissie., H
  - Beplantingen in de Nieuwe Hollandse Waterlinie. Beplantingen en maskering met behulp van planten. Overzicht bestede gelden in de Groepen., 1917; 39; 1 dossier
    Over de jaren 1917 en 1918
    Dossier No. 28
- Eerst Toegewezen Officier (ETOG)., I
  - Agenda's en brievenboeken., I.1
    - Brievenboek Eerst Toegewezen Officier der Genie., 1912-1917; div.nrs.
      - 1912 november 7 - 1914 september 30, 48
        Hierin geregistreerd de stukken gemerkt No. 1912 / 1 - 1914 / 84
      - 1914 oktober 1 - 1915 oktober 21, 48
        Hierin geregistreerd de stukken gemerkt No. 1914 / 85 - 1915 / 566
      - 1915 oktober 21 - 1916 december 29, 48
        Hierin geregistreerd de stukken gemerkt No. 1915 / 567 - 1916 / 1141
      - 1917 januari 2 - december 13, 48
        Hierin geregistreerd de stukken gemerkt No. 1917 / 1142 - 2630
  - Algemeen Archief (AA)., I.2
    - Stukken uit het Archief van de E.T.O.G. / Groep Naarden van genoegzaam belang om te behouden., 1912; 39; 1 bundel
      Over het tijdvak 1912 t/m 1918, jaarsgewijze gebundeld
      Inhoud zie omslagen
      Dossier 1577 N
    - Maatregelen genomen ter zake van Genie-werkzaamheden in de Groep Naarden., 1914; 35; 1 bundel
      Pak AA 21
      Dossier 2 B
- Commando Groep Blauwkapel., J
  - Burgerbevolking. t.a.v. Groep Blauwkapel. Vervoer, afvoer, huisvesting van verdrevenen en aanwijzing overbrenging burgerbevolking naar vluchtoorden., 1916; 14; 1 bundel
    Dossier 2036 ZG
- Commando Groep Gorinchem., K
  - Burgerbevolking. Regeling beschikbaarstelling burgerwerklieden in de Groep Gorichem., 1916; 14; 1 bundel
    Dossier 432 G
- Commando Groep Lunetten., L
  - Agenda's en brievenboeken., L.1
    - Brievenboek C.2-36 LWI (Kamp De Bilt) Groep Lunetten., 1917 juni 22 - december 21; 48
      Hierin geregistreerd de stukken gemerkt No. 1917 / 1-192
  - Mobilisatie Archief (MM)., L.2
    - Burgerbevolking. Aanwijzingen van de Groep Lunetten., 1918; 14; 1 bundel
      Dossier 62.1 ZG
- Commando Groep Nieuwersluis., M
  - Burgerbevolking. Aanwijzingen van de Groep Nieuwersluis., 1917; 14; 1 bundel
    Dossier 27 G
- Overig., N
  - Diversen 1900-1920, 43